---
title: "Beispiel-Bericht"
author: "David Schischke"
date: "11. April 2022"
output: 
  html_document:
    theme: simplex
    toc: true
    toc_depth: 3
    toc_float: true    
    code_folding: hide
---

```{r setup, include=FALSE}
knitr::opts_chunk$set(echo = TRUE, warning = F, message = F)
library(dplyr)
library(ABOHiwi)
library(knitr)
library(DT)
library(ggplot2)
library(plotly)
```

Dieses Skript dient als Beispiel für ein Skript, das man direkt aus R erstellen kann. Er dient ausschließlich zur Illustration der Funtkionalität und soll keine inhaltlichen Aussagen treffen.

# Daten einlesen

Als Beispieldatensatz nutzen wir den Datensatz `mtcars`, der von R automatisch zur Verfügung gestellt wird und sich mit Reichweiten und Spritverbrauch von Autos beschäftigt. 

```{r}
data <- mtcars %>% select(mpg, cyl, hp, wt, qsec)
head(data)
```

Der Datensatz enthält die folgenden Variablen: 

* mpg: Miles pro Gallone (d.h. Spritverbrauch)
* cyl: Anzahl an Zylindern
* hp: PS
* wt: Gewicht
* qsec: Zeit für 1/4 Meile (d.h. Beschleunigung)

# Analysen

## Korrelationen

Wir können die Daten jetzt einfach korrelieren. Wir können das z.B. nutzen, um eine Heatmap ausgeben zu lassen: 

```{r, fig.width = 7, fig.height = 7}
cor <- cor_plot(data, x = colnames(data))
```

Alternativ können wir die paarweisen Korrelationen auch als Tabelle anzeigen lassen, die sich durchsuchen und sortieren lässt: 

```{r, echo = F}
cor <- mutate_if(cor, is.numeric, function(x) round(x, 4))
cor <- cor[-c(1, 6:7, 11:13, 16:19, 21:25),]
rownames(cor) <- NULL
```

```{r}
datatable(cor)
```

## Regression 

Als Beispiel sagen wir den Verbrauch (mpg) durch das Gewicht (wt) vorher.

```{r}
reg <- summary(lm(mpg ~ wt, data))
reg
```

Wir können sehen, dass der Regressionskoeffizient `r reg$coefficients[2,"Estimate"]` signifikant ist. 

Wir können das Ganze auch grafisch darstellen, und sogar interaktiv visualisieren: 

```{r}
plot <- ggplot(data, aes(x = wt, y = mpg)) + 
  geom_point() + 
  geom_smooth(method = "lm")

ggplotly(plot)
```